# 请教陈老师，建造合同 55 年的授权收入账问题

提问人：dsxu 时间：2020-05-16 18:07:00
陈老师，咨询一下，有个公司，与A公司签订协议，约定向A公司提供建造服务，不收取建造款，待建造完成后，拥有 5 年的运营期获取运营收入。该项目使用寿命超过 20 年，有点类BOT，但和BOT又不一样。
请教这个项目建造后，入的科目是哪个好呢？固定资产、无形资产或者其他非流动资产。但各个科目好像都不好直接匹配准则，请您帮忙解答下，非常感谢!

回答人：chenyiwei
建议首先区分该项目的经济实质，确定能否采用BOT模式进行会计处理。可参考：《瑞华研究 2010 ～ 2019 汇编》
之“问题4-4-13（BOT和租赁模式的区分）”。